【裁判字號】    99,聲,112
【裁判日期】    990730
【裁判案由】    停止執行
【裁判全文】
臺灣臺南地方法院民事裁定               99年度聲字第112號
聲  請  人  乙○○
相  對  人  朝欽實業股份有限公司
法定代理人  甲○○
上列當事人間聲請停止執行事件，本院裁定如下：
    主  文
聲請人供擔保新臺幣伍萬壹仟柒佰捌拾伍元後，臺灣臺中地方法
院民國九十九年度司執字第四五七三二號強制執行事件之強制執
行程序，於本院民國九十九年度再字第十號再審之訴事件民事判
決確定前，應暫予停止。
    理  由
一、有回復原狀之聲請，或提起再審或異議之訴，或對於和解為
    繼續審判之請求，或提起宣告調解無效之訴、撤銷調解之訴
    ，或對於許可強制執行之裁定提起抗告時，法院因必要情形
    或依聲請定相當並確實之擔保，得為停止強制執行之裁定，
    強制執行法第18條第2 項定有明文。所稱法院，係指受理回
    復原狀之聲請、再審之訴、異議之訴等訴訟之受訴法院而言
    （最高法院97年度臺抗字第403 號裁定參照）。查，聲請人
    向本院提起再審之訴，其聲請停止強制執行之管轄法院自為
    本院，本院就本件聲請應有管轄權，合先敘明。
二、按有回復原狀之聲請，或提起再審或異議之訴，或對於和解
    為繼續審判之請求，或提起宣告調解無效之訴，撤銷調解之
    訴，或對於法院依強制執行法第4 條第1 項第5 款之裁定提
    起抗告時，法院因必要情形或依聲請定相當並確實擔保，得
    為停止強制執行之裁定，強制執行法第18條第2 項定有明文
    。次按，法院因必要情形或依聲請定相當並確實之擔保，為
    停止強制執行之裁定者，該擔保金額之多寡應如何認為相當
    ，固屬法院職權裁量之範圍。惟此項擔保係備供強制執行債
    權人因停止執行所受損害之賠償，故法院定擔保金額時，自
    應斟酌該債權人因停止執行可能遭受之損害，以為衡量之標
    準。而債權人因停止執行可能遭受之損害，在執行名義命為
    金錢給付之情形，係指債權人因停止執行延後受償，未能即
    時利用該款項，所可能遭受之損害而言（最高法院96年度臺
    抗字第538 號裁定意旨參照）。
三、查，本件相對人乃以本院89年度執字第23934 號債權憑證（
    下稱系爭債權憑證）為執行名義，聲請臺灣臺中地方法院對
    於聲請人之財產為強制執行，經臺灣臺中地方法院以99年度
    司執字第45732 號強制執行事件（下稱系爭執行事件）受理
    在案；又系爭債權憑證，乃本院前於89年間，因相對人持本
    院87年度促字第9175號支付命令（下稱系爭支付命令）為執
    行名義，聲請對於聲請人之財產為強制執行，聲請人無財產
    可供執行而核發；而聲請人業於99年7 月29日針對系爭支付
    命令向本院提起再審之訴，由本院以99年度再字第10號再審
    事件（下稱系爭再審事件）受理在案，有系爭執行事件民事
    強制執行聲請狀、系爭債權憑證及系爭支付命令影本各1 份
    在卷可按，並經本院依職權調取系爭再審事件案卷核閱無訛
    ，揆之前揭規定，聲請人於系爭再審事件判決確定前，聲請
    供擔保停止系爭執行事件之強制執行程序，應可准許。
四、次查，本院審酌相對人於系爭執行事件聲請強制執行之債權
    金額為259,745 元，及自89年3 月20日起至清償日止，按日
    息0.005%計算之利息，及執行費用1,853 元，有民事強制執
    行聲請狀影本1 份在卷可按，上開債權金額計算至系爭再審
    事件起訴之時即99年7 月29日止，前後10年4 月10日，共計
    310,711 元【計算式：259,745 ＋（259,745 ×0.005%×
    365 ×10）＋（259,754 ×0.005%×365 ×4/12）＋（
    259,754 ×0.005%×10）＋1,853 ＝310,711 （小數點以下
    四捨五入）】，系爭執行事件之執行程序如停止執行，將肇
    致相對人未能即時受償310,711 元而受損害；並參酌系爭再
    審事件，其訴訟標的金額為589,680 元，依民事訴訟法第
    466 條之規定，乃不得向最高法院提起上訴之事件，又依司
    法院頒布之各級法院辦案期限實施要點，民事第一審之辦案
    期限為1 年4 月，民事第二審辦案期限為2 年，系爭再審事
    件可能經過之訴訟期間為3 年4 月，經以法定利率週年利率
    5%計算，相對人未能即時受償310,711 元，用以創造其他利
    益可能遭受之損害額應為51,785元（計算式：310,711 ×5%
    ×3 又4/12＝51,785元，小數點以下四捨五入），爰酌定如
    主文所示擔保金額准許之。
五、依強制執行法第18條第2 項，裁定如主文。
中    華    民    國    99    年    7     月    30    日
                  民事第三庭  法  官  伍逸康
以上正本係照原本作成。
如對本裁定抗告須於裁定送達後10日內向本院提出抗告狀，並繳
納裁判費新臺幣1,000元。
中    華    民    國    99    年    7     月    30    日
                              書記官  盧昱蓁

司法院資訊處製作；財團法人民間司法改革基金會備份。
